【裁判字號】    98,裁,1133
【裁判日期】    980507
【裁判案由】    虛報進口貨物
【裁判全文】
最  高  行  政  法  院  裁  定
                                      98年度裁字第1133號
上  訴  人  第一伸銅科技股份有限公司
代  表  人  甲○○
被 上訴 人  財政部高雄關稅局
代  表  人  乙○○
上列當事人間虛報進口貨物事件，上訴人對於中華民國97年12月
31日高雄高等行政法院97年度訴字第860號判決，提起上訴，本
院裁定如下︰
    主  文
上訴駁回。
上訴審訴訟費用由上訴人負擔。
    理  由
一、按對於高等行政法院判決之上訴，非以其違背法令為理由，
    不得為之，行政訴訟法第242條定有明文。依同法第243條第
    1項規定，判決不適用法規或適用不當者，為違背法令；而
    判決有同條第2項所列各款情形之一者，為當然違背法令。
    又提起上訴，應以上訴狀表明上訴理由，並應添具關於上訴
    理由之必要證據，復為同法第244條第1項第4款及第2項所明
    定。準此，當事人對於高等行政法院判決提起上訴，如以高
    等行政法院判決有行政訴訟法第243條第1項規定之不適用法
    規或適用不當為理由時，其上訴狀或理由書應有具體之指摘
    ，並揭示該法規之條項或其內容；若係成文法以外之法則，
    應揭示該法則之旨趣；倘為司法院解釋或本院之判例，則應
    揭示該判解之字號或其內容；如以高等行政法院判決有行政
    訴訟法第243條第2項所列各款情形為理由時，其上訴狀或理
    由書應揭示合於該條項各款之事實。上訴狀或理由書如未依
    此項方法表明，或其所表明者與上開法條規定不合時，即難
    認為已對高等行政法院判決之違背法令有具體之指摘，其上
    訴自難認為合法。
二、本件上訴人對於高雄高等行政法院民國（下同）97年度訴字
    第860號判決（下稱原判決）上訴，雖以：(一)上訴人與秘魯
    DOE RUN PERU公司及日本SOJITZ公司之供貨合約，均係約定
    裝船當月信用狀先以一個暫定價開立，故依此約定方式，縱
    然上月信用狀所載價格與最後價格有價差，亦已在下月信用
    狀價格中調整，並在合約結束時，總計一次結算來退款或補
    款，並非下月隨即結算。由此可見，上開供貨契約為繼續性
    供給契約，價格有延續性，直至最後一個月總結算，是以上
    訴人依上開合約自秘魯、日本進口銅貨原料之全部行為應為
    一體觀察，而非割裂逐一審查。原判決認定每份報單為單位
    ，不論溢報或短報，均分別申請補稅或退稅，不生相互影響
    ，顯然未究明上訴人與供應商之付款方式，逕認上訴人有漏
    稅事實，已有判決不適用法規及理由不備之違法。(二)依上開
    契約所訂之報價方式，實際上在調整下一個月之暫定價格時
    ，已將上月應補價差部分，加計為下月之信用狀價格，報單
    再依信用狀價格申報單價，此種計價方式無異已將原應補稅
    稅額在下月實際繳稅，此有與秘魯DOE RUN PERU公司之臺灣
    代理公司偉特金屬公司之對帳傳真函為憑。是以上訴人此種
    報關計價方式，不但價格有延續性，應補稅款亦在下一個月
    實際補繳，若將其割裂觀察，而認此溢繳為上訴人得申請退
    稅事由，未充分考量上開上訴人報價方式，並未致生漏稅事
    實，仍科予三倍罰鍰，未免不公平。就上訴人之報價方式是
    否構成下月補繳稅額之事實，原判決未依職權調查，仍認上
    訴人有虛報貨物價值漏稅行為，難謂無判決不適用法規及適
    用不當之違法等語，為其論據。惟核上訴狀所載內容，或係
    重述其在原審業經主張而為原判決摒棄不採之陳詞，或係就
    原審取捨證據、認定事實之職權行使事項，任加指摘違誤，
    或係就原審所為論斷或駁斥其主張之理由，泛言原判決不備
    理由及判決不適用法規或適用不當，而未具體表明原判決究
    竟有如何合於不適用法規或適用不當、或有行政訴訟法第24
    3條第2項所列各款之情形，尚難認為已對原判決之如何違背
    法令有具體之指摘。依首揭規定及說明，應認其上訴為不合
    法，應予駁回。
三、據上論結，本件上訴為不合法。依行政訴訟法第249條第1項
    前段、第104條、民事訴訟法第95條、第78條，裁定如主文
    。
中    華    民    國    98    年    5     月    7     日
                    最高行政法院第三庭
                        審判長法官  高  啟  燦
                              法官  侯  東  昇
                              法官  黃  秋  鴻
                              法官  黃  合  文
                              法官  吳  慧  娟
以  上  正  本  證  明  與  原  本  無  異
中    華    民    國    98    年    5     月    7     日
                              書記官  張  雅  琴


司法院資訊處製作；財團法人民間司法改革基金會備份。
